Images du répertoire du notaire Marie Théophile François Joseph Rivière pour l'étude XXXVIII
Archives nationales de France
Images du répertoire du notaire Marie Théophile François Joseph Rivière pour l'étude XXXVIII
9 février 1893 - 9 août 1901
MC/RE/XXXVIII/23
Etude XXXVIII; Rivière, Marie Théophile François Joseph
Un registre
Archives nationales de France
Minutes et répertoires: la loi 2008-696 du 15 juillet 2008 relative aux archives a fixé à 75 ans à compter de la date de l'acte, ou à 25 ans à compter de la date du décès de l'intéressé si ce délai est plus bref, le délai de communication des minutes et répertoires des notaires; ce délai est porté à 100 ans à compter de la date de l'acte si le document se rapporte à un mineur (code du Patrimoine, articles L213-2, 4e d et 5e).
Autres documents de l'étude (dossiers de clients, comptabilité...): s'agissant d'archives privées, ces documents sont communicables selon les modalités fixées par le déposant ou le donateur.
Certains documents ne sont pas accessibles sous leur forme originale en raison de leur mauvais état de conservation.
Registre versé aux Archives nationales en 2006.
Le répertoire comporte 155 feuillets et fait partie d'un registre de 200 feuillets de papier manuscrits, hauteur 35.5 x largeur 24.5 cm, composé de cahiers foliotés par le notaire. Le registre est en assez bon état mais la reliure est à restaurer.
Registre folioté en 2006 (foliotation non visible à l'écran)
Images des répertoires de l’étude XXXVIII
Archives de l'étude XXXVIII
répertoire d'officier public ministériel
- Répertoire chronologique pour la période du 9 février 1893 au 9 août 1901, 9 février 1893 - 9 août 1901; MC/RE/XXXVIII/23
  Le registre contient aussi le répertoire du notaire Georges Marie Gamard pour la période du 18 avril 1890 au 8 février 1893.
  Le répertoire contient les informations suivantes sur sept colonnes, dans un cadre préimprimé: 1. le numéro d'ordre des actes; 2. la date du jour; 3. la nature de l'acte passé en brevet; 4. la nature de l'acte passé en minute; 5. les noms, prénoms et domiciles des parties ainsi que les indications sur la situation et les prix des biens; 6. la date d'enregistrement de l'acte; 7. les droits d'enregistrement.
  Attention: seuls les actes passés en minute sont conservés; les actes mentionnés dans le répertoire comme passés en simple brevet (colonne 3) ne sont pas conservés par les notaires et ne sont donc pas versés au Minutier (ils sont remis aux clients).
  répertoire
  - Liste chronologique des actes pour la période du 9 février au 30 décembre 1893, 9 février - 30 décembre 1893; 46 v°-65 v°; 20 feuillets
  - Liste chronologique des actes pour la période du 3 janvier au 31 décembre 1894, 3 janvier - 31 décembre 1894; 65 v°-84 v°; 20 feuillets
  - Liste chronologique des actes pour la période du 2 janvier au 31 décembre 1895, 2 janvier - 31 décembre 1895; 84 v°-101 r°; 18 feuillets
  - Liste chronologique des actes pour la période du 2 janvier au 30 décembre 1896, 2 janvier - 30 décembre 1896; 101 r°-117 v°; 17 feuillets
  - Liste chronologique des actes pour la période du 3 janvier au 31 décembre 1897, 3 janvier - 31 décembre 1897; 117 v°-133 v°; 17 feuillets
  - Liste chronologique des actes pour la période du 4 janvier au 31 décembre 1898, 4 janvier - 31 décembre 1898; 133 v°-150 r°; 18 feuillets
  - Liste chronologique des actes pour la période du 3 janvier au 30 décembre 1899, 3 janvier - 30 décembre 1899; 150 r°-167 r°; 18 feuillets
  - Liste chronologique des actes pour la période du 2 janvier au 29 décembre 1900, 2 janvier - 29 décembre 1900; 167 r°-187 r°; 21 feuillets
  - Liste chronologique des actes pour la période du 2 janvier au 9 août 1901, 2 janvier - 9 août 1901; 187 r°-200 v°; 14 feuillets